臺灣板橋地方法院交通事件裁定　　　　 96年度交聲字第555號
原處分機關　交通部公路總局臺北區監理所
異　議　人
即受處分人　甲○○
上列異議人即受處分人因違反道路交通管理處罰條例案件，對於
交通部公路總局臺北區監理所於民國九十四年五月三十一日以北
監自裁字第裁四０－ＣＪＰ二０四五四八號所為之裁決處分，聲
明異議，本院裁定如下：
    主  文
異議駁回。
    理  由
一、本件聲明異議意旨略以：異議人即受處分人甲○○自民國九
    十三年十二月間至九十四年五月間止，計約六個月時間，因
    女朋友（即現配偶）身體不適，且需人長期照料，基於男女
    之情，異議人經常往返並暫住女友住處，以方便照料，致無
    法獲悉本件處分通知，爰請求撤銷原處分云云。
二、按受處分人，不服道路交通管理處罰條例第八條主管機關所
    為之處罰，得於接到裁決書之翌日起二十日內，向管轄地方
    法院聲明異議；又交通法庭認聲明異議不合法律上之程式或
    其異議權已經喪失者，應以裁定駁回之，該條例第八十七條
    第一項及道路交通案件處理辦法第十八條前段分別定有明文
    。故受處分人自應於上開規定之期間內向法院聲明異議，倘
    受處分人逾期異議，即於法不合，法院自應裁定駁回。復按
    處理違反道路交通管理事件，有關文書送達之程序，依行政
    程序法之規定，違反道路交通管理事件統一裁罰基準及處理
    細則第五條定有明文。又送達，於應受送達人之住居所、事
    務所或營業所為之；於應送達處所不獲會晤應受送達人時，
    得將文書付與有辨別事理能力之同居人、受僱人或應送達處
    所之接收郵件人員；應受送達人或其同居人、受僱人、接收
    郵件人員無正當理由拒絕收領文書時，得將文書留置於應送
    達處所，以為送達；送達，不能依前二條規定為之者，得將
    文書寄存送達地之地方自治或警察機關，並作送達通知書兩
    份，一份黏貼於應受送達人住居所、事務所、營業所或其就
    業處所門首，另一份交由鄰居轉交或置於該送達處所信箱或
    其他適當位置，以為送達。前項情形，由郵政機關為送達者
    ，得將文書寄存於送達地之郵政機關，行政程序法第七十二
    條第一項前段、第七十三條第一項、第三項、第七十四條第
    一項、第二項分別有所規定。
三、查原處分機關交通部公路總局臺北區監理所將本件裁決書以
    掛號郵寄之方式，向異議人之戶籍地址即臺北縣土城市○○
    路六十號四樓送達，惟郵務機關因未獲會晤應受送達人本人
    ，亦無受領文書之同居人、受雇人或應受送達處所接收郵件
    人員，而於九十四年六月三日寄存於板橋郵局第二支局，並
    作送達通知書二份，一份黏貼於應受送達人住所地門首，另
    一份置於該送達處所信箱或其他適當位置，以為送達，此有
    交通部公路總局臺北區監理所送達證書及該所九十六年四月
    十一日北監自字第０九六二００五一六七號函各一紙在卷足
    憑。至異議人辯稱：伊自九十三年十二月間起至九十四年五
    月間止，因女友身體不適而暫居渠住處，以致未接獲舉發及
    裁決處分之通知云云。惟依異議人所述情節，其僅為就近照
    顧女友而暫居於女友住處，並未廢止原戶籍地住所之意思，
    是郵務機關依行政程序法之規定，將本件裁決書寄存於板橋
    郵局第二支局，並通知異議人逕往領取，自符合法律規定之
    事由，亦已踐行法定程序，尚難認有何違誤之處。況本件裁
    決書寄存於郵務機關之時間乃九十四年六月三日，並非在異
    議人所述暫居他處而未住在戶籍地住所之時間內，是其猶以
    前情為由否認收受本件裁決處分，亦屬無據。從而，本件裁
    決書既已於九十四年六月三日即生合法送達於異議人之效力
    ，異議人卻遲至九十六年四月二十三日始向原處分機關聲明
    異議，再轉送本院審理，此有異議人提出之聲明異議狀上蓋
    印之原處分機關臺北區監理所收文章為憑，顯已逾二十日之
    法定不變期間，揆諸首揭規定，本件異議人聲明異議於法尚
    有未合，且無從補正，自應予裁定駁回之。
依道路交通案件處理辦法第十八條前段，裁定如主文。
中　　華　　民　　國　　96　　年　　5 　　月　　11　　日
                  交通法庭  法　官  王　瑜　玲
上列正本證明與原本無異。
如不服本裁定，應於裁定送達後5日內向本院提出抗告狀。
中　　華　　民　　國　　96　　年　　5 　　月　　15　　日
                            書記官  陳  香  君
